【裁判字號】    99,易,306
【裁判日期】    990531
【裁判案由】    毒品危害防制條例
【裁判全文】
臺灣苗栗地方法院宣示判決筆錄           99年度易字第306號
公  訴  人  臺灣苗栗地方法院檢察署檢察官
被      告  甲○○
上列被告因毒品危害防制條例案件（起訴案號：99年度毒偵字第
338 號），本院於中華民國99年5 月31日下午4 時，在本院第二
法庭宣示判決，出席職員如下：
                      法  官  林信旭
                      書記官  黃雅琦
                      通  譯  邱士豪
法官起立朗讀判決主文、犯罪事實要旨、處罰條文、附記事項，
及告以上訴限制、期間並提出上訴狀之法院，且諭知記載其內容
：
一、主  文：
    甲○○施用第二級毒品，累犯，處有期徒刑伍月，如易科罰
    金以新台幣壹千元折算壹日。
二、犯罪事實要旨：如後附起訴書所載。
三、處罰條文：
    毒品危害防制條例第10條第2 項。
四、協商判決除有刑事訴訟法第455 條之4 第1 項第1 款於本訊
    問程序終結前，被告撤銷協商合意或檢察官撤回協商聲請者
    ；第2 款被告協商之意思非出於自由意志者；第4 款被告所
    犯之罪非第455 條之2 第1 項所定得以協商判決者；第6 款
    被告有其他較重之裁判上一罪之犯罪事實者；第7 款法院認
    應諭知免刑或免訴、不受理者情形之一，及違反同條第2 項
    「法院應於協商合意範圍內為判決；法院為協商判決所科之
    刑，以宣告緩刑或2 年以下有期徒刑、拘役或罰金為限」之
    規定者外，不得上訴。
五、如有前項得上訴之情形，若不服本件判決，得自收受判決筆
    錄送達之日起10日內，向本院提出上訴書狀，上訴於第二審
    法院。
中    華    民    國    99    年    5     月    31    日
                  台灣苗栗地方法院刑事第一庭
                            書記官  黃雅琦
                            法  官  林信旭
以上正本證明與原本無誤
                            書記官  黃雅琦
中    華    民    國    99    年    5     月    31    日
附件：
臺灣苗栗地方法院檢察署檢察官起訴書
                                     99年度毒偵字第338號
    被  告  甲○○  男  36歲（民國○○年○月○○日生）
                    國民身分證統一編號：Ｚ000000000號
                    住苗栗縣竹南鎮○○里○鄰○○路36號
                    居苗栗縣頭份鎮○○里○○街91號
上列被告因違反毒品危害防制條例案件，業經偵查終結，認應提
起公訴，茲將犯罪事實及證據並所犯法條分敘如下：
        犯罪事實
一、甲○○（原名陳鶯文）曾因施用毒品案件，經送觀察、勒戒
    後，認無繼續施用毒品之傾向，業由本署檢察官於民國90年
    6月26日，以90年度毒偵字第551號為不起訴處分確定。復因
    施用第二級毒品安非他命案件，經臺灣苗栗地方法院裁定送
    觀察、勒戒後，認有繼續施用毒品之傾向，再經同法院裁定
    令入戒治處所施以強制戒治，於91年 2月22日停止戒治交付
    保護管束，並於同年 9月19日期滿未經撤銷而執行完畢；刑
    事責任部分，則經臺灣苗栗地方法院苗栗簡易庭以90年度苗
    簡字第729號判決有期徒刑4月確定。又因施用第二級毒品安
    非他命案件，先經臺灣苗栗地方法院裁定令入戒治處所施以
    強制戒治，於93年1月9日，因適用修正施行後毒品危害防制
    條例之規定，該次之強制戒治程序遂予以報結未繼續執行（
    按該次強制戒治程序不視為執行完畢）；刑事責任部分，則
    經臺灣高等法院臺中分院以92年度上易字第1015號判決有期
    徒刑 9月確定。以上徒刑，並均與另案經法院判決確定竊盜
    案件之有期徒刑2年及3月接續執行後，於95年 1月12日縮短
    刑期假釋出監（按出獄後又另執行另案判決確定賭博案件之
    罰金易服勞役26日，故實際上於95年2月7日出所），所餘刑
    期交付保護管束，並於同年 9月17日期滿未經撤銷，其未執
    行之刑，以已執行論。
二、詎甲○○猶不知悛改，復基於施用第二級毒品安非他命之犯
    意，於98年12月28日16時40分許，在苗栗縣頭份鎮蘆竹里16
    鄰蘆竹 244號工寮內，以將安非他命放置於玻璃頭（係另案
    偵辦之陳玟溢所有，另扣於該案卷內）內，並以火加熱燒烤
    後使成煙霧，再以鼻子吸食之方式，施用第二級毒品 1次。
    嗣於98年12月28日17時許，因警據報前往前揭工寮查察後而
    查獲，並經徵得其同意後採集尿液送請檢驗，結果呈現安非
    他命、甲基安非他命陽性反應。
三、案經苗栗縣警察局頭份分局報告偵辦。
        證據並所犯法條
一、本案之證據清單臚列如下：
  (一)被告甲○○98年12月28日及99年 3月26日分別於警詢及本署
    偵訊時之自白─證明被告坦承確有於前揭時、地施用第二級
    毒品安非他命1次之犯行。
  (二)苗栗縣警察局頭份分局毒品犯罪嫌疑人尿液採驗作業管制紀
    錄表影本及濫用藥物尿液檢驗監管紀錄表各 1份─證明被告
    於98年12月28日17時許為警查獲後所採集之尿液（檢體編號
    ：98C340），係被告親自排放之尿液，被告身體之代謝物。
  (三)中山醫學大學附設醫院檢驗科藥物檢測中心99年1月7日尿液
    檢驗報告 1紙─證明被告為警所採集之編號98C340號尿液，
    經送請檢驗後，結果呈現安非他命、甲基安非他命陽性反應
    。
  (四)法務部全國檢察官線上查詢刑案人犯在監所最新資料報表、
    刑案資料查註紀錄表、全國施用毒品案件紀錄表及臺灣高等
    法院臺中分院92年度上易字第1015號判決書各 1份─證明被
    告前曾於強制戒治執行完畢後（91年9月20日起算），5年內
    再因施用第二級毒品安非他命案件，並經法院判決確定，故
    本件非屬強制戒治執行完畢後「5 年後再犯」之情形（與毒
    品危害防制條例第20條第 3項之修正理由有所不符，並參照
    最高法院97年度台非字第540號判決及最高法院97年度第5次
    刑事庭會議決議）。
二、核被告所為，係違反毒品危害防制條例第10條第 2項之施用
    第二級毒品罪嫌。又被告有如犯罪事實欄所述之論罪科刑與
    刑罰執行紀錄，有法務部全國檢察官線上查詢刑案人犯在監
    所最新資料報表及刑案資料查註紀錄表各 1份等附卷可稽，
    其於有期徒刑假釋交付保護管束，期滿未經撤銷，其未執行
    之刑，以已執行論，5 年以內故意再犯本件有期徒刑以上之
    罪，請依刑法第47條第 1項之規定論以累犯，並加重其刑至
    二分之一。
三、依毒品危害防制條例第23條第2項、刑事訴訟法第251條第 1
    提起公訴。
    此  致
臺灣苗栗地方法院
中    華    民    國    99    年    3     月    29    日
                              檢 察 官  黃棋安
本件證明與原本無異
中    華    民    國    99    年    4     月    1     日
                              書 記 官  張穎文
附錄本案所犯法條：毒品危害防制條例第10條第2項
施用第二級毒品者，處3年以下有期徒刑。

司法院資訊處製作；財團法人民間司法改革基金會備份。
